# 其他综合收益与境外可供出售权益资产的列报问题

提问人：紫色清风 11 时间：2016-12-15 18:34:17
陈老师，请教您两个问题： 大陆A公司在香港全资设立B公司，B公司持有某香港上市公司的股票 100 万股，持股比例约1%，作为可供出售金融资产核算。 假设 2015 年末股价 1 港元，该可供出售金融资产公允价值为 100 万港元，汇率0.83778，折合人民币83.778万元。截止 2016 年 6 月 30 日，股价为0.8港元，则该可供出售金融资产公允价值为 80 万港元，汇率0.85467，折合人民币68.3736万元。 列报时以人民币计价，则公允价值变动15.4044万元，计入其他综合收益。 问题： 1 、在可供出售金融资产的披露模板中，在没有计提减值准备的情况下，累计计入其他综合收益的公允价值变动金融是否等于权益工具的成本减去期末公允价值？
2 、在”其他综合收益：（二）以后将重分类进损益的其他综合收益”中，有“ 2.可供出售金融资产公允价值变动损益”、“5.外币财务报表折算差额”两个明细项目，那么该境外子公司的可供出售金融资产公允价值变动损益（影响因素有价格和汇率）是否要区分价格变动影响金额和汇率变动影响金额，并分别填写。还是仅将公允价值变动损益填写在“2.可供出售金融资产公允价值变动损益”栏中？
不知表述是否清楚？多谢您的回复。

回答人：chenyiwei
1 、是。 2 、对于可供出售权益工具投资（公允价值的计量原币为外币）的公允价值变动，是将其汇率变动的影响一并体现在“公允价值变动”中的，不单独拆分汇率变动的影响。